hr-HR: Uključena je razina podzemne vode: Životinje / dinosauri; Čamci / brodovi; Mostovi / rampe / dijelovi tračnica; Kantice / posude; Poklopac; Figurice / likovi; Dijelovi za pecanje; Igračke koje plutaju; Lijevci; Kalupi; Tornjevi za ulijevanje i okretanje; Igračke za pijesak; Lopatice / grablje; Vodeničko kolo; Nastavak za prskanje / raspršivanje; Naljepnice / preslikači; Suncobran / nastavak za sjenilo; Šalice / mjerice za vodu; Dodaci za slapove; Ostalo
fi: Pakettiin sisältyvät vesipöytätuotteet: Eläimet/dinosaurukset; Veneet/laivat; Sillat/rampit/rataosat; Sangot/ämpärit; Suojus; Hahmot; Kalastuspelin osat; Kelluvat lelut; Suppilot; Muotit; Kaato- ja pyöritystornit; Hiekkalelut; Lapiot/haravat; Pyörivä vesiratas; Ruisku-/sadetinlisäosa; Tarrat/siirtokuvat; Sateenvarjo-/varjolisäosa; Vesikupit/kauhat; Vesiputousosat; Muu
es: Artículos incluido en la mesa de agua: Animales/dinosaurios; Botes/barcos; Puentes/rampas/piezas de pista; Cubos/baldes; Cubierta; Figuras/personajes; Piezas de juego de pesca; Juguetes flotantes; Embudos; Moldes; Torres de verter y girar; Juguetes para arena; Palas/rastrillos; Rueda de agua giratoria; Accesorio de rociador/aspersor; Pegatinas/calcomanías; Accesorio de sombrilla/parasol; Vasos/cucharones para agua; Funciones de cascada; Otro
vi: Bàn nước mặt hàng; mục bao gồm: Động vật/khủng long; Thuyền/tàu; Mảnh ghép cầu/đường dốc/đường ray; Xô/chậu; Nắp đậy; Mô hình/nhân vật; Chi tiết trò chơi câu cá; Đồ chơi nổi; Phễu; Khuôn; Tháp rót và quay; Đồ chơi cát; Xẻng/cào; Guồng nước quay; Phụ kiện vòi phun/phun tưới; Hình dán/đề can; Phụ kiện ô/che nắng; Cốc/muỗng múc nước; Đồ chơi thác nước; Khác
pt-BR: Mesa de água itens incluídos: Animais/dinossauros; Barcos/navios; Pontes/rampas/peças de trilhos; Baldes; Capa; Figuras/personagens; Peças de jogo de pescaria; Brinquedos flutuantes; Funis; Moldes; Torres de despejar e girar; Brinquedos de areia; Pás/ancinhos; Roda d'água giratória; Acessório de borrifador/irrigador; Adesivos/decalques; Acessório de guarda-sol/sombra; Copos/conchas de água; Recursos de cachoeira; Outros
sv: Vattenbordsartiklar som ingår: Djur/dinosaurier; Båtar/skepp; Broar/ramper/spårdelar; Hinkar/ämbar; Överdrag; Figurer/karaktärer; Fiskespelsdelar; Flytande leksaker; Trattar; Formar; Häll-och-snurr-torn; Sandleksaker; Spadar/krattor; Snurrande vattenhjul; Spray-/sprinklertillbehör; Klistermärken/dekaler; Parasoll-/solskyddstillbehör; Vattenkoppar/skopor; Vattenfallsfunktioner; Övrigt
ru: Комплект водного столика: Животные/динозавры; Лодки/корабли; Мосты/пандусы/элементы трека; Ведерки; Чехол; Фигурки/персонажи; Игрушки для рыбалки; Плавающие игрушки; Воронки; Формочки; Башни с переливанием и вращением; Игрушки для песка; Лопатки/грабли; Вращающееся водяное колесо; Насадка-разбрызгиватель/распылитель; Наклейки; Зонтик/навес; Чашки/совки для воды; Элементы водопада; Другое
da: Medfølgende dele til vandbord: Dyr/dinosaurer; Både/skibe; Broer/ramper/spordele; Spande; Overtræk; Figurer/karakterer; Dele til fiskespil; Flydende legetøj; Tragte; Forme; Hæld-og-spin-tårne; Sandlegetøj; Skovle/river; Roterende vandhjul; Spray-/sprinklertilbehør; Klistermærker/decals; Parasol-/skyggetilbehør; Vandkopper/skovle; Vandfaldsfunktioner; Andet
fr: Éléments inclus avec la table à eau: Animaux/dinosaures; Bateaux/navires; Ponts/rampes/morceaux de circuit; Seaux; Housse; Figurines/personnages; Éléments de jeu de pêche; Jouets flottants; Entonnoirs; Moules; Tours de versement et de rotation; Jouets pour le sable; Pelles/râteaux; Roue à eau tournante; Accessoire de pulvérisation/d’arrosage; Autocollants/décalcomanies; Fixation pour parasol/pare-soleil; Tasses/écopes à eau; Éléments de cascade; Autre
tr: Dahl olan su oyun masası ürünleri: Hayvanlar/dinozorlar; Tekneler/gemiler; Köprüler/rampalar/pist parçaları; Kovalar; Kapak; Figürler/karakterler; Balık tutma oyunu parçaları; Yüzen oyuncaklar; Huniler; Kalıplar; Dök ve döndür kuleleri; Kum oyuncakları; Kürekler/tırmıklar; Dönen su çarkı; Sprey/fıskiye eklentisi; Çıkartmalar; Şemsiye/gölgelik eklentisi; Su bardakları/kepçeler; Şelale özellikleri; Diğer
ro-RO: Articole incluse pentru măsuța cu apă: Animale/dinozauri; Bărci/nave; Poduri/rampe/piese pentru pistă; Găleți; Husă/capac; Figurine/personaje; Piese pentru joc de pescuit; Jucării plutitoare; Pâlnii; Forme; Turnuri de turnare și rotire; Jucării pentru nisip; Lopeți/greble; Roată de apă rotativă; Accesoriu de pulverizare/stropitoare; Autocolante; Umbrelă/accesoriu de umbră; Căni/cupe de apă; Accesorii pentru cascadă; Altele
nl: Watertafel items inbegrepen: Dieren/dinosaurussen; Boten/schepen; Bruggen/opritten/baandelen; Emmers/teiltjes; Afdekking; Figuren/personages; Visspeelstukken; Drijvend speelgoed; Trechters; Vormpjes; Giet-en-draaitorens; Zandspeelgoed; Schepjes/harkjes; Draaiend waterrad; Spuit-/sproeieropzetstuk; Stickers/decals; Paraplu-/zonneschermbevestiging; Waterbekertjes/schepjes; Watervalfuncties; Overige
lt-LT: Vandens žaidimų stalo komplektacija: Gyvūnai / dinozaurai; Valtys / laivai; Tiltai / rampos / trasos dalys; Kibirai / kibirėliai; Dangtis; Figūrėlės / personažai; Žvejybos žaidimo detalės; Plūduriuojantys žaislai; Piltuvai; Formelės; Pylimo ir sukimosi bokšteliai; Smėlio žaislai; Kastuveliai / grėbliukai; Besisukantis vandens ratas; Purkštuvas / purkštuvo priedas; Lipdukai / dekolės; Skėtis / stogelio priedas; Vandens puodeliai / kaušeliai; Krioklio detalės; Kita
bg-BG: Включени елементи към водната маса: Животни/динозаври; Лодки/кораби; Мостове/рампи/части за писта; Кофички; Покривало; Фигурки/герои; Части за игра на риболов; Плаващи играчки; Фунии; Формички; Кули за наливане и въртене; Играчки за пясък; Лопатки/гребла; Въртящо се водно колело; Приставка за пръскане/разпръскване; Стикери/ваденки; Приставка за чадър/сенник; Чашки/гребци за вода; Елементи за водопад; Други
ko: 물놀이 테이블 포함 품목: 동물/공룡; 보트/배; 다리/경사로/트랙 부품; 양동이/물통; 커버; 피규어/캐릭터; 낚시 게임 부품; 물에 뜨는 장난감; 퍼널; 몰드; 붓고 돌리는 타워; 모래 장난감; 삽/갈퀴; 회전 물레방아; 스프레이/스프링클러 부착물; 스티커/데칼; 우산/그늘막 부착물; 물컵/스쿱; 폭포 장치; 기타
zh-TW: 包含水桌品項: 動物/恐龍; 小舟/船隻; 橋梁/坡道/軌道組件; 水桶; 蓋子; 人偶/角色; 釣魚遊戲組件; 漂浮玩具; 漏斗; 模具; 倒水旋轉塔; 玩沙玩具; 鏟子/耙子; 旋轉水車; 噴水/灑水配件; 貼紙/轉印貼紙; 遮陽傘/遮陽配件; 水杯/水瓢; 瀑布組件; 其他
th: รวมตารางน้ำแล้ว: สัตว์/ไดโนเสาร์; เรือ; ชิ้นส่วนสะพาน/ทางลาด/ราง; ถังน้ำ/กระป๋องน้ำ; ที่คลุม; หุ่น/ตัวละคร; ชิ้นส่วนเกมตกปลา; ของเล่นลอยน้ำ; กรวย; แม่พิมพ์; หอคอยเทและหมุน; ของเล่นทราย; พลั่ว/คราด; กังหันน้ำหมุน; อุปกรณ์เสริมหัวพ่น/สปริงเกลอร์; สติกเกอร์/รูปลอก; อุปกรณ์เสริมร่ม/ที่บังแดด; ถ้วยตักน้ำ/ที่ตักน้ำ; ฟีเจอร์น้ำตก; อื่นๆ
hu: A talajvíz benne van az árban: Állatok/dinoszauruszok; Csónakok/hajók; Hidak/rámpák/pályaelemek; Vödrök/kannák; Fedél; Figurák/karakterek; Horgászjáték-elemek; Úszó játékok; Tölcsérek; Formák; Öntő- és forgótornyok; Homokozójátékok; Lapátok/gereblyék; Forgó vízikerék; Permetező-/locsolókiegészítő; Matricák/levonók; Napernyő/árnyékoló; Vizespoharak/merítők; Vízeséselemek; Egyéb
de: Enthaltene Teile des Wassertisch-Sets: Tiere/Dinosaurier; Boote/Schiffe; Brücken/Rampen/Schienenteile; Eimer/Kübel; Abdeckung; Figuren/Charaktere; Angelspiel-Teile; Schwimmendes Spielzeug; Trichter; Förmchen; Gieß- und Drehtürme; Sandspielzeug; Schaufeln/Rechen; Drehendes Wasserrad; Sprüh-/Sprinkleraufsatz; Aufkleber; Sonnenschirm/Sonnenschutz-Aufsatz; Wasserbecher/Schöpfkellen; Wasserfall-Elemente; Sonstige
zh-CN: 包括水桌部件: 动物/恐龙; 小船/船只; 桥梁/坡道/轨道块; 水桶; 盖子; 人偶/角色; 钓鱼游戏配件; 漂浮玩具; 漏斗; 模具; 倒水旋转塔; 沙滩玩具; 铲子/耙子; 旋转水车; 喷水器配件; 贴纸/贴花; 遮阳伞配件; 水杯/水勺; 瀑布功能; 其他
sk-SK: Súčasťou balenia sú nasledujúce položky: Zvieratá/dinosaury; Člny/lode; Mosty/rampy/dielce dráhy; Vedrá/vedierka; Kryt; Figúrky/postavičky; Dielce rybárskej hry; Plávajúce hračky; Lieviky; Formičky; Nalievacie a otočné veže; Hračky do piesku; Lopatky/hrabličky; Otočné vodné koleso; Rozprašovač/nástavec na postrekovanie; Nálepky/obtlačky; Slnečník/tieniaci nástavec; Poháriky/naberačky na vodu; Prvky vodopádu; Iné
en: Water table items included: Animals/dinosaurs; Boats/ships; Bridges/ramps/track pieces; Buckets/pails; Cover; Figures/characters; Fishing game pieces; Floating toys; Funnels; Molds; Pour-and-spin towers; Sand toys; Shovels/rakes; Spinning water wheel; Spray/sprinkler attachment; Stickers/decals; Umbrella/shade attachment; Water cups/scoops; Waterfall features; Other
pt-PT: Itens incluídos na mesa de água: Animais/dinossauros; Barcos/navios; Pontes/rampas/peças de via; Baldes; Cobertura; Figuras/personagens; Peças de jogo de pesca; Brinquedos flutuantes; Funis; Moldes; Torres de verter e girar; Brinquedos de areia; Pás/ancinhos; Roda de água giratória; Acessório de pulverização/aspersor; Autocolantes/decalques; Acessório de guarda-sol/sombra; Copos de água/conchas; Funcionalidades de cascata; Outro
cs: Součásti vodního stolu: Zvířata/dinosauři; Čluny/lodě; Mosty / rampy / díly dráhy; Kbelíky/kyblíky; Kryt; Figurky/postavičky; Díly pro hru na rybaření; Plovoucí hračky; Trychtýře; Formičky; Věže s nálevkou a mlýnkem; Hračky na písek; Lopatky/hrabičky; Otáčecí vodní mlýnek; Nástavec s rozprašovačem / kropítkem; Samolepky/obtisky; Nástavec se slunečníkem / stínítkem; Kelímky / naběračky na vodu; Prvky vodopádu; Jiné
el: Περιλαμβάνονται στοιχεία του τραπεζιού νερού: Ζώα/δεινόσαυροι; Καραβάκια/πλοία; Κομμάτια γέφυρας/ράμπας/τροχιάς; Κουβαδάκια; Κάλυμμα; Φιγούρες/χαρακτήρες; Κομμάτια παιχνιδιού ψαρέματος; Παιχνίδια που επιπλέουν; Χωνιά; Καλούπια; Πύργοι ρίψης και περιστροφής; Παιχνίδια για την άμμο; Φτυαράκια/τσουγκράνες; Περιστρεφόμενος νερόμυλος; Εξάρτημα ψεκασμού/εκτοξευτήρα; Αυτοκόλλητα/χαλκομανίες; Εξάρτημα ομπρέλας/σκίαστρου; Κυπελλάκια/σέσουλες νερού; Στοιχεία καταρράκτη; Άλλο
nb: Inkluderte elementer i vannbord: Dyr/dinosaurer; Båter/skip; Broer/ramper/spordeler; Bøtter/spann; Trekk; Figurer/karakterer; Fiskespilldeler; Flyteleker; Trakter; Former; Helle- og spinnetårn; Sandleker; Spader/river; Roterende vannhjul; Sprute-/sprinklertilbehør; Klistremerker/dekaler; Paraply-/skyddetilbehør; Vannkopper/øser; Fossefunksjoner; Annet
it: Articoli inclusi con il tavolo gioco con acqua: Animali/dinosauri; Barche/navi; Ponti/rampe/pezzi di pista; Secchi/secchielli; Copertura; Personaggi; Pezzi per la pesca; Giochi galleggianti; Imbuti; Formine; Torri con mulinello; Giochi per la sabbia; Palette/rastrelli; Ruota idraulica girevole; Accessorio a spruzzo/irrigatore; Adesivi/decalcomanie; Attacco ombrellone/parasole; Tazze/palette per l'acqua; Giochi a cascata; Altro
ja: ウォーターテーブル付属品: 動物/恐竜; ボート/船; 橋/スロープ/トラックパーツ; バケツ/ペール; カバー; フィギュア/キャラクター; 釣りゲームのパーツ; 浮くおもちゃ; ファネル; 型; 注ぐと回るタワー; 砂遊びおもちゃ; シャベル/熊手; 回転水車; スプレー/スプリンクラーアタッチメント; ステッカー/デカール; 傘/日よけアタッチメント; 水用カップ/ひしゃく; 滝機能; その他
pl: Elementy dołączone do stolika wodnego: Zwierzęta/dinozaury; Łódki/statki; Mosty/rampy/elementy toru; Wiadra/wiaderka; Pokrywa; Figurki/postacie; Elementy do łowienia ryb; Pływające zabawki; Lejki; Foremki; Wieże przelewowe i obrotowe; Zabawki do piasku; Łopatki/grabki; Obracające się koło wodne; Końcówka zraszająca; Naklejki/kalkomanie; Mocowanie parasola/zasłony; Kubki/czerpaki na wodę; Elementy wodospadu; Inne
sl-SI: Vključeni predmeti v kompletu vodne mize: Živali/dinozavri; Čolni/ladje; Mostovi/rampe/deli steze; Vedra/čebrice; Pokrivalo; Figure/liki; Deli za ribiško igro; Plavajoče igrače; Lijaki; Modelčki; Stolpi za nalivanje in vrtenje; Igrače za pesek; Lopatke/grablje; Vrtljivo vodno kolo; Nastavek za pršenje/škropljenje; Nalepke/preslikače; Nastavek za senčnik/senco; Kozarci/zajemalke za vodo; Dodatki za slap; Drugo